【裁判字號】    89,台非,281
【裁判日期】    890907
【裁判案由】    違反麻醉藥品管理條例
【裁判全文】
最高法院刑事判決                                八十九年度台非字第二八一號
    上訴人  最高法院檢察署檢察總長
    被  告  甲○○
右上訴人因被告違反麻醉藥品管理條例案件，對於台灣高等法院中華民國八十九年三
月十四日第二審確定判決（八十八年度上訴字第八七三號，起訴案號：台灣板橋地方
法院檢察署八十七年度偵字第三五七四、三五九八號），認為違法，提起非常上訴，
本院判決如左：
    主  文
原判決關於甲○○違背法令部分撤銷。
    理  由
非常上訴理由稱：「按判決不適用法則者，為違背法令；受有期徒刑執行完畢，五年
以內再犯有期徒刑以上之刑之罪者，為累犯；為刑事訴訟法第三百七十八條前段、刑
法第四十七條所明定。本案原確定判決以：李彥宏基於概括犯意，於民國八十六年十
一月初，同月中旬及八十七年二月四日在台北縣樹林鎮○○街○段一五九號，連續多
次以每包新台幣(下同)一千元之代價，非法販賣經行政院衛生署以化學合成麻醉藥品
公告列管之安非他命予李素貞，其中第一次親自將安非他命一包交付買受人，第二、
三次則分別與其兄吳俊昌，其母甲○○合謀，由吳俊昌出面交付安非他命一包，甲○
○出面交付安非他命三包，因而判處甲○○上開罪刑，固無不合。惟甲○○前曾明知
為禁藥而轉讓，經台灣板橋地方法院八十四年三月十四日，以八十四年度訴字第四五
二號判決判處有期徒刑四月。又因連續非法吸用化學合成麻醉藥品，再經台灣板橋地
方法院於八十四年四月二十日，以八十四年度訴字第三八八號判決判處有期徒刑六月
，如易科罰金，以三百元折算一日。以上二判決經同法院於八十五年二月五日，以八
十五年度聲字第一五三號裁定，定應執行刑為有期徒刑九月。該九月有期徒刑與其前
犯麻藥罪所處有期徒刑五月（緩刑二年，緩刑後經撤銷）接續執行，執行中經核准假
釋，復經台灣桃園地方法院八十五年四月三十日以八十五年度聲字第一○五五號裁定
付保護管束，假釋及保護期間均于八十五年六月二十四日期滿，以上有各該號案卷及
卷中所附之判決、裁定、徒刑執行指揮書、保護管束執行指揮書、刑案紀錄簡覆表在
卷可證。則本件自是在以上各刑執行完畢之後五年以內所犯，依首開法條規定，應屬
累犯，原確定判決置累犯不論，自屬違背法令。案經確定，合依刑事訴訟法第四百四
十一條、四百四十三條提起非常上訴，請將該判決違背法令部分撤銷，以資糾正」等
語。
按被告甲○○於八十六年十一月起犯本案共同非法販賣化學合成麻醉藥品之罪以前，
即因轉讓禁藥、連續吸用化學合成麻醉藥品，經台灣板橋地方法院分別判處有期徒刑
四月、六月確定，再經同法院八十五年聲字第一五三號裁定定其應執行刑有期徒刑九
月。又該應執行刑九月，與其另前犯麻藥罪所處有期徒刑五月（緩刑二年，但緩刑嗣
經撤銷）接續執行，執行中又經核准假釋，再又裁定假釋中付保護管束，於八十五年
六月二十四日執行期滿，此有台灣板橋地方法院八十五年執更字第九○三號、八十五
年執更字第一八四一號、八十五年執護字第一一八七號案卷可稽。原確定判決未察，
置累犯於不論，自有不適用法則之違法。案經確定，非常上訴意旨執以指摘，非無理
由，惟原判決尚非不利於被告，自應由本院將原判決關於甲○○違背法令部分撤銷，
以資糾正。
據上論結，應依刑事訴訟法第四百四十七條第一項第一款前段，判決如主文。
中      華      民      國    八十九    年      九      月      七      日
                              最高法院刑事第二庭
                                  審判長法官  莊  來  成
                                        法官  呂  潮  澤
                                        法官  白  文  漳
                                        法官  蘇  振  堂
                                        法官  賴  忠  星
      右正本證明與原本無異
                                              書  記  官
中      華      民      國    八十九    年      九      月     十三     日


司法院資訊處製作；財團法人民間司法改革基金會備份。
